臺灣基隆地方法院刑事判決　　　　　　　96年度重訴字第13號
公　訴　人　臺灣基隆地方法院檢察署檢察官
被　　　告　甲○○
指定辯護人　謝秉原律師
被　　　告　乙○○
　　　　　　　　　　（
指定辯護人　本院公設辯護人丁○○
被　　　告　戊○○
　　　　　　　　　　（
選任辯護人　顧立雄律師
上列被告等因毒品危害防制條例等案件，經檢察官提起公訴（96
年度偵字第3274號、第3750號、第4157號），本院裁定如下：
    主  文
甲○○、戊○○共同運輸第二級毒品，各處有期徒刑玖年。
乙○○共同運輸第二級毒品，累犯，處有期徒刑玖年貳月。
扣案之第二級毒品MDMA拾包（合計淨重萬壹仟捌佰陸拾伍
點肆公克，不含包裝袋）均沒收銷燬之，扣案如附表編號1、3
、4所示之物均沒收，附表編號2所示未扣案之冷凍芋頭壹仟壹佰
肆拾肆箱均沒收，如一部或全部不能沒收，追徵其價額或以被告
三人財產抵償之。
    事  實
一、乙○○曾因偽造文書等案件，經本院以92年度簡上字第64號
    判決判處有期徒刑6月確定，復因偽造文書案件，經臺灣高
    等法院以94年度上更一字第235號判決判處有期徒刑6月確定
    ，嗣經臺灣高等法院定應執行有期徒刑11月，於民國95年5
    月18日易科罰金執行完畢。
二、乙○○、甲○○（原名王湖松）、戊○○三人均明知MDMA（
    俗稱搖頭丸或快樂丸）係屬毒品危害防制條例所列管之第二
    級毒品，且係行政院依據懲治走私條例公告管制進出口之物
    品，不得運輸及私運進口，竟仍與真實姓名年籍不詳之「蔡
    先生」基於共同運輸第二級毒品及私運管制物品進口之犯意
    聯絡，先由「蔡先生」於民國96年4月下旬，委託戊○○自
    大陸地區運輸MDMA乙批來臺，戊○○隨即聯絡甲○○尋覓走
    私管道，甲○○乃邀同具有進出口貿易資格及經驗之「旭輝
    工程有限公司」負責人乙○○加入負責處理MDMA自大陸運輸
    來臺之通關及報關事宜，「蔡先生」並言明事成後，戊○○
    可獲得新臺幣（下同）50萬元報酬，甲○○及乙○○則可獲
    得共計110萬元之報酬（乙○○可獲取92萬元之報酬，餘款
    18 萬元扣除甲○○、乙○○至大陸地區之旅費後由甲○○
    獲得）。渠得謀議既定，乙○○旋於同年5月下旬，向不知
    情之「八達國際物流股份有限公司」（以下稱八達公司）張
    小姐聯絡訂妥作為運輸毒品用之40呎冷凍櫃（貨櫃號碼YMLU
    0000000號）乙只，戊○○並交給甲○○5萬元出國費用，指
    示甲○○帶同乙○○於同年6月2日上午搭機經由香港進入大
    陸深圳地區，等候「蔡先生」指示接收毒品。同年月5日，
    甲○○在「蔡先生」所投宿飯店內取得內裝有22袋（每袋5,
    000顆，共11萬顆，每袋均以透明塑膠袋包裝，其中4袋已以
    白色膠帶綑綁，外覆黃色包裝紙）第二級毒品MDMA之大型旅
    行箱1只後，甲○○再依「蔡先生」指示帶往大陸佈吉地區
    之「金湖飯店」內，與乙○○共同將前述尚未包裝完整之18
    袋MDMA以白色膠帶綑綁，外覆黃色包裝紙包裝完成後，以每
    箱11袋分別裝入2只進口冷凍芋頭用之紙箱，再由乙○○自
    行攜往冷凍倉庫，連同戊○○事先聯絡由「蔡先生」付款購
    買而備妥之1144箱冷凍芋頭裝入乙○○所預先安排之上開貨
    櫃內，並將裝有MDMA之2紙箱藏匿於貨櫃中段下層，意圖逃
    避海關查驗。前開貨櫃並由八達公司人員安排由深圳蛇口碼
    頭運至香港裝船後由不知情之陽明海運之YMFOUNTAIN 33E輪
    船人員搭載返臺，甲○○及乙○○則於同年月6日先行返臺
    準備伺機接貨，同月11日戊○○從臺中上來基隆與甲○○見
    面，自某提款機提領10萬元給甲○○，並於翌日自其女友林
    炫貝所有中國信託帳戶（帳號：000000000000）匯款6萬元
    至甲○○之妻子劉秋蘭所有之00000000000000號郵局帳戶，
    要甲○○將此16萬元交給乙○○作為報關及繳稅等之用，甲○○則於同年月12日先將10萬元現金交給乙○○。嗣於同年
    月12日凌晨該只貨櫃下卸基隆港，同日上午，乙○○委由不
    知情之「全通船務報關有限公司」員工向財政部基隆關稅局
    投單報關（報單號碼：AA／／96／2682／0025），報關資料
    於同日下午傳輸進入關貿網路系統完成申報程序。嗣據報經
    臺灣基隆地方法院檢察署檢察官指揮法務部調查局臺北市調
    查處（下稱臺北市調查處）、基隆關稅局及臺北憲兵隊於同
    日下午在基隆港旁之陽明貨櫃場，從上開貨櫃中查獲上述2
    箱共計22包之第二級毒品MDMA（其外觀為黃色及綠色藥錠，
    嗣經臺北市調查處重新啟封後扣押分裝成33包，合計淨重31
    865.34公克，起訴書誤載為17567.04公克），乃循線拘獲乙○○、甲○○，並對甲○○、乙○○實施搜索，在乙○○身
    上查獲其所有作為犯罪聯絡工具之NOKIA手機1支（含000000
    0000號SIM卡1張）、記載貨物出口牌公司名稱之便紙1張，
    復在其位於基隆市○○街55巷13號住處搜獲旭輝工程有限公
    司印鑑4顆、手札1冊（含名片、被告乙○○記載本案運輸貨
    櫃相關資料及祈求神助之筆記資料）、旭暉工程有公司相關
    文件（即附表編號6至15之文件）、匯款單1冊（即附表編號
    16至19之單據）及給付本案貨物規費餘款現金1萬元等物；
    另在甲○○所居住之基隆市○○○路172巷18之5號，搜獲甲○○預備交付乙○○給付報關費用之現金6萬元及劉秋蘭所
    有供匯款之00000000000000號郵政儲金簿1本，並在臺北市
    調查處訊問甲○○時，在其身上扣得其所有供犯罪聯絡所用
    之TATUNG手機1支（含0000000000號之SIM卡1張）。嗣再循
    線於同年7月10日拘獲戊○○，並在其身上扣得林炫貝所有
    供匯款之中國信託存簿1本（帳號：000000000000號）等物
    ，而悉上情。
二、案經法務部調查局臺北市調查處報告臺灣基隆地方法院檢察
    署檢察官偵查起訴。
    理  由
壹、證據能力方面
一、按被告以外之人於審判外之言詞或書面陳述，除法律有規定
    者外，不得作為證據，刑事訴訟法第159條第1項定有明文。
    查同案被告甲○○、乙○○於臺北市調查處之陳述，就被告
    戊○○而言，係屬被告以外之人於審判外之言詞陳述，因被
    告戊○○及其辯護人於本院準備程序表示不同意作為證據，
    本院復查無同法第159條之1至第159條之5等例外得作為證據
    之情形，依前揭規定，自不得作為本案認定被告戊○○犯罪
    事實存否之證據。
二、次按被告以外之人於偵查中向檢察官所為之陳述，除顯有不
    可信之情況者外，得為證據，同法第159條之1第2項固有明
    定。然證人、鑑定人依法應具結而未具結者，其證言或鑑定
    意見，不得作為證據，刑事訴訟法第158條之3亦有明定。查
    被告甲○○、乙○○、戊○○於偵查中向檢察官所為之陳述
    ，就自己而言係屬被告之自白，就其他同案被告而言，則屬
    被告以外之人於審判外之陳述，本質上屬證人，依法自應具
    結以擔保其等陳述之真實性，惟其等於偵查時之陳述，未經
    具結，故依刑事訴訟法第158條之3規定，自不得作為認定其
    他同案被告本案犯罪事實存否之證據。
三、再按被告以外之人於審判外之陳述，雖不符第159條之1至第
    159條之4之規定，而經當事人於審判程序同意作為證據，法
    院審酌該言詞陳述或書面陳述作成時之情況，認為適當者，
    亦得為證據；當事人、代理人或辯護人於法院調查證據時，
    知有第159條第1項不得為證據之情形，而未於言詞辯論終結
    前聲明異議者，視為有前項之同意，同法第159條之5定有明
    文。查同案被告乙○○、戊○○於臺北市調查處之陳述，就
    被告甲○○而言；同案被告甲○○、戊○○於臺北市調查處
    之陳述，就被告乙○○而言，固屬被告以外之人於審判外之
    陳述，惟被告甲○○、乙○○及其等辯護人於本院準備程序
    時均同意作為證據，且迄至本院審理調查證據時亦未爭執此
    部分證據之證據能力，另就上述進口報單、陽明海運股份有
    限公司臺灣營業部香港/臺灣北向進口船期表、商業發票、
    基隆關稅局扣押貨物、運輸工具收據及搜索筆錄等文書證據
    ，被告3人及辯護人於本院審理調查證據時並未爭執證據能
    力，本院審酌上述言詞及書面陳述作成時之情況，並無非法
    取得等不適當之情形，依刑事訴訟法第159條之5之規定，除
    就被告戊○○而言，同案被告甲○○、乙○○於臺北市調查
    處之陳述不具證據能力外，均有證據能力。
四、另法務部調查局鑑定書係法務部調查局臺北市調查處依檢察
    機關概括授權執行鑑定職務所出具之書面鑑定報告，依刑事
    訴訟法第159條第1項及同法第208條第1項準用同法第206條
    第1項之規定，屬於傳聞法則之例外，自有證據能力。又000
    0000000、0000000000行動電話之監聽譯文及扣案如前揭事
    實欄所載之物，分別係實施刑事訴訟程序之公務員依法監聽
    、搜索所取得之證據，有臺灣地方法院檢察署檢察官核發之
    96年基檢玲清聲監字第128號、96年基檢堂清聲監（續）字1
    70號、210號通訊監察書影本及本院核發之96年度聲搜字第3
    14、315號搜索票、法務部調查局臺北市調查處搜索扣押筆
    錄品目錄表各1份在卷可參，且被告3人及其等辯護人對監聽
    譯文之真實性復無爭執，本院並曾依刑事訴訟法第165條第1
    項規定，踐行證據調查之法定程序，向被告3人宣讀或告以
    監聽譯文要旨，故此依法定程序取得之證據，當有證據能力
    ，合先敘明。
貳、實體方面
一、認定事實所憑之證據及理由
    訊據被告乙○○對於前揭共同運輸第二級毒品MDMA之犯行坦
    承不諱，被告戊○○則對利益分配有爭執外，餘亦坦承不諱
    ，惟被告乙○○、戊○○均辯稱：只知MDMA係禁藥，不知係
    第二級毒品，被告戊○○並辯稱：伊係純粹要幫乙○○的忙
    ，沒有提及代價部分，「蔡先生」只說事成後會給伊吃紅云
    云。另訊之被告甲○○對於其參與前揭運輸第二級毒品MDMA
    之過程固不爭執，惟矢口否認有何運輸第二級毒品MDMA及違
    反懲治走私條例之犯行，辯稱：係同案被告乙○○罹有鼻癌
    ，要求伊幫忙找尋非法走私管道，伊才拜託戊○○，伊是單
    純幫忙乙○○，並未獲得任何報酬，也未約定可獲取任何報
    酬，整件報關運輸都是由乙○○辦理，伊只是居間聯絡及陪
    乙○○去大陸，因乙○○身體不好，所以幫忙包裹毒品，至
    於是否要運輸是乙○○個人選擇，與伊無涉，伊並未參與運
    輸行為之實施云云。經查：
  (一)前揭事實（除利益之分配及明知MDMA係第二級毒品外），迭
    據被告乙○○、戊○○於臺北市調查處、偵查及本院準備程
    序、審理時供承不諱，並以被告甲○○證人之身分證述甚詳
    （見本院96年10月24日審判筆錄），且前揭被告甲○○與被
    告乙○○共赴大陸自「蔡先生」處取得第二級毒品MDMA及如
    何將毒品夾藏在冷凍芋頭貨櫃內自大陸運輸至臺灣之過程，
    以及相關旅費、報關及運費如何給付等情，亦據被告甲○○
    於臺北市調查處、偵查、本院準備程序及審理時坦承不諱，
    並有進口報單、商業發票、監聽譯文、陽明海運股份有限公
    司臺灣營業部香港/臺灣北向進口船期表、被告甲○○、乙○○之入出境資訊連結作業資料、基隆關稅局扣押貨物、運
    輸工具收據及搜索筆錄在卷可稽（見3274號偵查卷第69至79
    頁、第60至61頁、283號偵查卷20至36頁）及附表所示之包
    裝袋及外包箱2箱、旭輝工程有限公司印鑑4個、倉租契約1
    張、八達公司到貨通知書2張、記載芋頭資料之筆記1張、裝
    箱單2張、八達公司本案運費及操作相關費用明細資料5張、
    收據1紙、PROFORMA INVOIC E6張、PACKING LIST INVOICE2
    張、電放切結書、跨行匯款回條聯、旅行業代收轉付收據、
    郵政國內匯款執據各1張、法務部行政執行署宜蘭行政執行
    處暫收案款臨時收據、便紙、旭暉工程有限公司手扎1冊、
    NOKIA牌及TA TUNG牌手機各1支、現金7萬元扣案可資佐證。
    又從上開貨櫃中查扣之22包綠色藥錠及黃色藥綻，經法務部
    調查局臺北市調查處重新啟封後扣押分裝成33包（分裝成14
    包綠色藥錠、18包黃色藥錠、1包混雜黃色與綠色藥錠）送
    鑑結果，均係第二級毒品MDMA成分，綠色藥錠14包合計淨重
    13746.47公克，純度60.88%，純質淨重8368.85公克；黃色
    藥錠18包合計淨重17696.84公克，純度50.64%，純質淨重89
    61.68公克；混雜黃色與綠色藥錠1包，其中綠色藥錠合計淨
    重222.55公克，純度60.88 %，純質淨重135.49公克，黃色
    藥錠合計淨重199.48公克，純度50.64%，純質淨重101.02公
    克，有法務部調查局96年6月23日調科壹字第09622161550號
    鑑定書附卷可稽（見4157號偵查卷第11頁），故被告3人有
    自大陸地區共同運輸（走私）第二級毒品MDMA來臺之事實，
    應堪認定。
  (二)被告甲○○雖辯稱本件係單純幫忙被告乙○○，沒有約定給
    伊任何報酬云云，被告戊○○亦辯稱當時係純粹要幫乙○○
    的忙，沒有提及代價部分，「蔡先生」只說事成後會給伊吃
    紅云云。惟查：
  1.被告甲○○參與本件運輸第二級毒品MDMA可獲得18萬元，但
    需扣除至大陸地區之5萬元旅費等情，業據被告甲○○於偵
    訊、本院羈押訊問時供述明確（見3274號偵查卷第32頁、本
    院聲羈卷第14頁），且證人即同案被告戊○○於本院審理時
    亦證稱：伊告知甲○○可分配之利益為110萬元，至於其中
    92萬元係給乙○○部分係甲○○跟乙○○講的，伊不知情等
    語（見本院96年10月24日審判筆錄第22至23頁），而被告乙○○經甲○○之告知，其本次運毒之代價可獲得92萬元，亦
    據證人即被告乙○○於本院審理時證述甚明（見本院96年10
    月24日審判筆錄第19頁、第42至43頁），核與被告甲○○前
    揭所供相符，故被告甲○○嗣改稱並未約定給伊任何報酬云
    云，自不足採。況運輸第二級毒品乃屬重罪，故欲從事運輸
    毒品者，均係因利之所趨始挺而走險，除非與共犯間有至親
    關係或至深之交情，至愚者亦絕不可能在未約定及享有任何
    報酬之情況下參與運輸犯行，而被告甲○○與同案被告乙○○間交情不頻繁只是點頭之交，也沒有金錢往來等情，業據
    被告甲○○於臺北市調查處訊問時供述明確（見3274號偵查
    卷第4頁反面），是衡情被告甲○○尚無甘冒重罪之風險，
    單純幫助交情不深之被告乙○○從事本件運輸毒品犯行之理
    ，由此益見其辯稱本件係單純幫忙被告乙○○，沒有約定給
    伊任何報酬云云，不足採信。
  2.另被告戊○○參與本件運輸第二級毒品MDMA可獲得50萬元之
    利益，迭據被告戊○○於臺北市調查處、偵查、本院羈押訊
    問及移審訊問時供承不諱（見3750號偵查卷第4頁反面至第5
    頁、第15頁、本院聲羈卷第7頁、本院卷第29頁），且被告
    戊○○於本院審理時供稱：伊與乙○○不熟等語（見本院96
    年10月24日審判筆錄第21頁），證人即同案被告乙○○於本
    院審理時亦證述：伊與戊○○僅見過一次面，係在去年（95
    年）年底還是今年（96年）年初時等語（見同上審判筆錄第
    46頁），顯見被告戊○○與同案被告乙○○間並無任何交情
    ，參前所述，被告戊○○斷無甘冒運輸毒品重罪之風險，而
    幫助僅一面之緣之同案被告乙○○從事犯行之理，況本件報
    關所需費用16萬元係由被告戊○○所墊付，為被告戊○○所
    自承，則倘其未約定獲得任何利益，豈會自掏腰包先行墊付
    上開款項？故其嗣後改稱當時係純粹要幫乙○○的忙，沒有
    提及代價部分云云，顯與常理不符，並不足採。又本件利益
    分配之事證已明，被告甲○○之辯護人聲請就利益分配部分
    對被告3人實施測謊，核無必要，併此敘明。
  (三)被告甲○○雖又辯稱整件報關運輸都是由乙○○辦理，伊只
    是居間聯絡及陪乙○○至大陸而已，並未參與運輸行為之實
    施云云。按共同實施犯罪行為之人，在合同意思範圍內，相
    互利用他人之行為，以達其犯罪之目的，原不必每一階段均
    參與，祗須分擔犯罪行為之一部，即應對於全部所發生之結
    果共同負責。且共同正犯之意思聯絡，原不以數人間直接發
    生者為限，即有間接之聯絡者，亦包括在內。如甲分別邀約
    乙、丙犯罪，雖乙、丙間彼此並無直接之聯絡，亦無礙於其
    為共同正犯之成立（最高法院92年度臺上字第5407號判決意
    旨參照）。查本案運輸第二級毒品MDMA係被告甲○○邀同被
    告乙○○參與，並由被告甲○○負責與被告戊○○、「蔡先
    生」聯繫取得第二級毒品MDMA之事宜，相關報關及運費亦係
    由甲○○交由乙○○支付，且甲○○除負責聯繫外，並與乙○○共赴大陸地區，由甲○○聯繫取得MDMA，復與乙○○一
    同在旅館包裝MDMA，且以冷凍芋頭夾藏MDMA之方式亦係由甲○○告知乙○○，乙○○於本案運輸MDMA來臺過程中並未與
    戊○○接觸等情，業據證人即同案被告乙○○於本院審理時
    證述甚詳（見本院96年10月24日審判筆錄4至15頁），而以
    冷凍芋頭夾藏MDMA之方式運輸MDMA來臺係由「蔡先生」提議
    ，經由被告戊○○與甲○○商量後決定之情，亦據證人即同
    案被告戊○○於本院審理時證述明確（見同上審判筆錄第29
    頁），且被告甲○○於同案被告乙○○聯繫安排運輸MDMA來
    台貨櫃之船期過程中，被告甲○○亦不斷督促乙○○儘快聯
    繫，乙○○亦持續向被告甲○○報告安排船期情形，有同案
    被告乙○○所使用之0000000000號行動電話96年5月31日至
    同年6月8日之監聽譯文附卷可按（283號偵查卷第32至35頁
    ），則倘被告甲○○僅係單純居間介紹，則其只要安排同案
    被告戊○○或共犯「蔡先生」與乙○○直接見面聯繫即可，
    然其既與同案被告戊○○商量以冷凍芋頭夾藏MDMA來臺一事
    ，並催促同案被告乙○○儘速安排船期，復與乙○○共赴大
    陸，由其聯繫取得欲運輸來台之MDMA，並參與MDMA之包裝及
    負責轉交運費、報關費用與乙○○等完成運輸行為之關鍵部
    分，事成後並可獲取約10餘萬元之報酬，顯見其非單純係居
    間介紹，而係以自己犯罪之意思，事前與同案被告戊○○、
    乙○○為犯意聯絡，並相互利用彼此之行為，共同完成本件
    運輸第二級毒品MDMA來臺之犯行甚明，其與同案被告戊○○
    、乙○○自應論以共同正犯，而對於全部所發生之結果共同
    負責，故被告甲○○以其並未參與本案運輸毒品船期安排、
    報關、通關手續等運輸行為之實施而否認成立犯罪云云，自
    不足採。
  (四)另被告乙○○、戊○○辯稱只知MDMA是禁藥，不知MDMA是第
    二級毒品乙節，查近年來政府多方掃蕩「搖頭店」及藝人涉
    及施用第二級毒品搖頭丸而遭觀察、勒戒之新聞，常見諸於
    媒體、報章，政府亦經常於報章、媒體為禁止施用常見毒品
    海洛因、安非他命、搖頭丸之政令宣導，一般人均可得知，
    而被告乙○○從事報關業務多年、被告戊○○亦長期從事進
    出口貨物，均為心智健全且具有相當社會經驗之成年人，對
    此自難諉為不知，且不同級之毒品獲利不同，故運輸之報酬
    亦有所區分，運毒者對所運輸者係屬何種毒品自有所知悉，
    始得以衡量可獲得之報酬，是其等對MDMA是毒品危害防制條
    例所列管之第二級毒品，亦係行政院公告管制進出口物品，
    應知之甚稔，其等辯稱不知MDMA係毒品云云，不足採信。況
    依刑法第16條規定，除有正當理由而無法避免者外，不得因
    不知法律而免除刑事責任，本件被告乙○○、戊○○既知悉
    所運輸者為MDMA，並從事運輸MDMA進口之行為，其等所為即
    已構成犯罪，被告2人縱不知MDMA於法律評價上係屬第二級
    毒品，亦無從免除其等之刑事責任。
  (五)綜上所述，被告3人所辯均不足採。本案事證明確，其等犯
    行堪以認定，應依法論科。
三、論罪科刑
  (一)按MDMA係毒品危害防制條例第2條第2項第2款所規定之第二
    級毒品，且係經行政院依懲治走私條例公告之「管制物品項
    目及其數額」甲項第4款所列之管制進出口物品，被告3人自
    大陸地區私運管制進口之第二級毒品MDMA入境，核其等所為
    ，均係犯毒品危害防制條例第4條第2項之運輸第二級毒品罪
    及懲治走私條例第2條第1項之私運管制物品進口罪。其等運
    輸前後非法持有第二級毒品MDMA之低度行為為運輸之高度行
    為所吸收，不另論罪。被告3人與「蔡先生」間，就所犯上
    開二罪均有犯意聯絡及行為分擔，為共同正犯。又其等利用
    不知情之八達公司員工、陽明海運上述輪船人員運輸MDMA來
    臺，均為間接正犯。再被告3人以一行為觸犯前揭二罪名，
    為想像競合犯，應依刑法第55條之規定，從一重之運輸第二
    級毒品罪處斷。
  (二)另查被告乙○○曾受有前揭事實欄所載刑之科刑及執行完畢
    情形，有臺灣高等法院被告前案紀錄表1份在卷可稽，其受
    有期徒刑之執行完畢後，5年內再故意犯本件有期徒刑以上
    之罪，為累犯，應依刑法第47條第1項規定加重其刑。
  (三)被告乙○○之辯護人雖以被告乙○○係因罹有鼻咽癌始犯本
    案，且實際上尚未取得任何利益等情，請求本院依刑法第59
    條之規定酌減其刑，惟按刑法第59條之酌量減輕其刑，必於
    犯罪之情狀，在客觀上足以引起一般同情，認為即予宣告法
    定低度刑期，猶嫌過重者，始有其適用（最高法院45年度臺
    上字第1165號、51年度臺上字第899號判例意旨參照）。查
    被告乙○○罹有鼻咽癌，固有診斷證明書在卷可稽，然本案
    被告3人共同運輸第二級毒品MDMA之數量多達11萬顆（共淨
    重31865.34公克），數量龐大，以保守估算之市價每顆市價
    250元計算，本案查獲之第二級毒品MDMA市價高達1億多元，
    若非檢、調人員即時據報查獲而流入市面，將戕害數萬人身
    心，對國內社會治安之影響甚鉅，其犯罪情節重大，且被告
    乙○○既係「旭輝工程有限公司」之負責人，具有進出口貿
    易之資格及經驗，並非無謀生能力之人，且其所罹癌症目前
    病情穩定，亦有上述診斷證明書可參，顯見其並無因病而無
    法工作情事，其不思以正常管道從事進出口貿易牟利，而欲
    以走私運輸毒品獲取高額報酬，其犯罪之情狀，在客觀上並
    無可憫之處，亦不足以引起一般同情，故本院斟酌本案犯罪
    情節，認其並無適用刑法第59條予以酌減其刑之餘地。
  (四)爰審酌被告3人均有犯罪之前科（被告甲○○有妨害風化、
    偽造文書、妨害自由、違反動產擔保交易法等前科；被告乙○○有偽造文書前科；被告戊○○有違反票據法、妨害自由
    等前科，均詳見臺灣高等法院被告前案紀錄表），素行非佳
    ，其等運輸第二級毒品MDMA之數量龐大，若非檢、調人員即
    時查獲而流入市面，輕則戕害國人身心，使人沉迷於毒癮，
    無法自拔，重則引發各種犯罪，對國人健康及社會治安危害
    重大，暨被告乙○○罹有鼻咽癌亟欲牟利、被告甲○○、戊○○為謀取報酬之犯罪動機、其等在本案擔任之角色、參與
    分工情形，尚未獲得任何利益，以及被告乙○○、戊○○犯
    後認罪坦承大部分犯行，被告甲○○坦承大部分犯行，惟未
    認罪之態度等一切情狀，認公訴人對被告3人分別求處有期
    徒刑12年，尚嫌過重，爰分別量處如主文所示之刑，以示懲
    儆。
  (五)扣案之第二級毒品MDMA33包（合計淨重31865.34公克，不含
    包裝袋），係查獲之毒品，應依毒品危害防制條例第18 條
    第1項前段規定，宣告沒收銷燬之（至用以包裝上述毒品之
    包裝袋係臺北市調查處人員另行包裝，非原包裝毒品之物，
    自不予宣告沒收）。如附表編號1至2所示之包裝袋及外包箱
    、冷凍芋頭，係共犯「蔡先生」所有，分別係供包裝或夾藏
    運輸本案扣案之第二級毒品MDMA進口所用之物，業據被告3
    人供承在卷，如附表編號3、4之行動電話，則分屬被告乙○○、甲○○所有，供聯絡本案運輸毒品犯行所用之物，業據
    被告乙○○、甲○○供承明確，且附表編號3、4行動電話內
    含之0000000000號（臺灣大哥大門號）、0000000000號（遠
    傳電信門號），係分屬使用者即被告乙○○、甲○○所有，
    有臺灣大哥大股份有限公司96年4月10日、遠傳電信股份有
    限公司96年4月14日函在卷可按，均應依毒品危害防制條例
    第19條第1項規定宣告沒收，又因附表編號2所示之冷凍芋頭
    並未扣案，故應諭知如全部或一部不能沒收時，向被告3人
    追徵其價額或以其等財產抵償之，至於其餘之物，則已扣案
    ，即無全部或一部不能沒收之問題，自毋庸依同條項規定諭
    知如全部或一部不能沒收時，追徵其價額或以其財產抵償之
    必要。另扣案如附表編號5至25所示之物，雖係被告乙○○
    、戊○○或甲○○所有，惟非供本案犯罪所用或所得之物，
    扣案如附表編號26至27之存摺，則非被告3人或共犯所有，
    爰均不予宣告沒收。
四、公訴意旨原另以被告3人涉有共同販賣第二級毒品MDMA之犯
    行，然公訴人並未提出任何事證足以證明本案運輸之第二級
    毒品MDMA係被告3人所有，且係為販出營利而販入，蒞庭檢
    察官並當庭刪除此部分之犯罪事實及所犯法條，且起訴書認
    此部分與起訴部分想像競合犯之裁判上一罪關係，爰不另為
    無罪之諭知，附此敘明。
據上論斷，應依刑事訴訟法第299條第1項前段，毒品危害防制條
例第4條第2項、第18條第1項前段、第19條第1項，懲治走私條例
第2條第1項、第11條，刑法第11條、第28條、第55條、第47條第
1項，判決如主文。
本案經檢察官丙○○到庭執行職務。
中　　華　　民　　國　　96　　年　　11　　月　　7 　　日
                  刑事第一庭審判長法  官  王福康
                                  法  官  劉桂金
                                  法　官  王美婷
以上正本證明與原本無異。
對於本件判決如有不服，應於收受送達後10日內，向本院提出上
訴書狀，上訴於臺灣高等法院，並按他造當事人之人數附具繕本
。
中　　華　　民　　國　　96　　年　　11　　月　　7 　　日
                                  書記官  明祖斌
附錄論罪法條：
毒品危害防制條例第4條第2項
製造、運輸、販賣第二級毒品者，處無期徒刑或 7 年以上有期徒
刑，得併科新臺幣 7 百萬元以下罰金。
懲治走私條例第2條第1項
私運管制物品進口、出口逾公告數額者，處 7 年以下有期徒刑，
得併科新臺幣 3 百萬元以下罰金。
附表：
┌──┬────────────┬───────┬─────┬───────┐
│編號│  物   品   名   稱     │   數量       │  所有人  │  備    註    │
├──┼────────────┼───────┼─────┼───────┤
│ 1  │  包裝袋及外包箱        │2箱（內含22個 │「蔡先生」│供包裝上述22包│
│    │                        │塑膠包裝袋、白│          │MDMA進口之包裝│
│    │                        │色膠帶及黃色包│          │袋及外包箱，為│
│    │                        │裝紙）        │          │本案犯罪所用之│
│    │                        │              │          │物，應宣告沒收│
├──┼────────────┼───────┼─────┼───────┤
│ 2  │  冷凍芋頭              │1144箱（進口報│「蔡先生」│未扣案，供夾藏│
│    │                        │單上記載之冷凍│          │扣案之MDMA進口│
│    │                        │芋頭數量為1146│          │，為本案犯罪所│
│    │                        │箱，惟需扣除2 │          │用之物，應宣告│
│    │                        │箱夾藏之MDMA，│          │沒收，如全部或│
│    │                        │故實冷凍芋頭之│          │一部不能沒收，│
│    │                        │數量應為1144箱│          │以其價額抵償之│
│    │                        │，起訴書誤載為│          │              │
│    │                        │1146箱）      │          │              │
├──┼────────────┼───────┼─────┼───────┤
│ 3  │ NOKIA牌手機            │1支（內含09872│乙○○    │用來聯絡本案進│
│    │                        │00253號SIM卡1 │          │口MDMA相關事宜│
│    │                        │張）          │          │所用之物，為本│
│    │                        │              │          │案犯罪所用之物│
│    │                        │              │          │，應宣告沒收  │
├──┼────────────┼───────┼─────┼───────┤
│ 4  │ TATUNG牌手機           │1支（內含09302│甲○○    │同上          │
│    │                        │06798號SIM卡1 │          │              │
│    │                        │張）          │          │              │
├──┼────────────┼───────┼─────┼───────┤
│ 5  │  旭輝工程有限公司印鑑  │4個           │乙○○    │係旭暉工程股份│
│    │                        │              │          │有限司辦理進出│
│    │                        │              │          │口所用之物，惟│
│    │                        │              │          │非本案犯罪所用│
│    │                        │              │          │或所得之物，不│
│    │                        │              │          │予宣告沒收    │
├──┼────────────┼───────┼─────┼───────┤
│ 6  │  倉租契約              │1張           │乙○○    │以下編號6至15 │
│    │                        │              │          │所示文件即扣押│
│    │                        │              │          │物品名稱旭暉工│
│    │                        │              │          │程有限公司相關│
│    │                        │              │          │文件，係認定本│
│    │                        │              │          │案犯罪事實之證│
│    │                        │              │          │據，惟非供本案│
│    │                        │              │          │犯罪所用或所得│
│    │                        │              │          │之物，不予宣告│
│    │                        │              │          │沒收          │
├──┼────────────┼───────┼─────┼───────┤
│ 7  │  八達國際股份有限公司到│2張           │乙○○    │同上          │
│    │  貨通知書              │              │          │              │
│    │                        │              │          │              │
├──┼────────────┼───────┼─────┼───────┤
│ 8  │  記載芋頭資料之筆記    │1張           │乙○○    │同上          │
├──┼────────────┼───────┼─────┼───────┤
│ 9  │  裝箱單（Shipping Order│2張           │乙○○    │同上          │
│    │   ）                   │              │          │              │
├──┼────────────┼───────┼─────┼───────┤
│ 10 │  八達海運承攬運送有限公│5張           │乙○○    │同上          │
│    │  司本案運費及操作相關費│              │          │              │
│    │  用明細資料            │              │          │              │
├──┼────────────┼───────┼─────┼───────┤
│ 11 │  收據                  │1紙           │乙○○    │同上          │
├──┼────────────┼───────┼─────┼───────┤
│ 12 │  PROFORMA INVOICE      │6張           │乙○○    │同上          │
├──┼────────────┼───────┼─────┼───────┤
│ 13 │  PACKING LIST INVOICE  │2張           │乙○○    │同上          │
│    │                        │              │          │              │
├──┼────────────┼───────┼─────┼───────┤
│ 14 │  電放切結書            │1張           │乙○○    │同上          │
├──┼────────────┼───────┼─────┼───────┤
│ 15 │  Shipping Order        │1份           │乙○○    │同上          │
├──┼────────────┼───────┼─────┼───────┤
│ 16 │  跨行匯款回條聯        │1張           │乙○○    │被告乙○○匯款│
│    │                        │              │          │給付本件倉儲費│
│    │                        │              │          │用之執據，係認│
│    │                        │              │          │定本案犯罪事實│
│    │                        │              │          │之證據，惟非供│
│    │                        │              │          │本案犯罪所用或│
│    │                        │              │          │所得之物，不予│
│    │                        │              │          │宣告沒收      │
├──┼────────────┼───────┼─────┼───────┤
│ 17 │  旅行業代收轉付收據    │1張           │乙○○    │支付至大陸地區│
│    │                        │              │          │之簽證、機票費│
│    │                        │              │          │用執據，係認定│
│    │                        │              │          │本案犯罪事實之│
│    │                        │              │          │之證據，惟非供│
│    │                        │              │          │本案犯罪所用或│
│    │                        │              │          │所得之物      │
├──┼────────────┼───────┼─────┼───────┤
│ 18 │  郵政國內匯款執據      │1張           │乙○○    │報關費執據，係│
│    │                        │              │          │認定本案犯罪事│
│    │                        │              │          │實之證據，惟非│
│    │                        │              │          │供本案犯罪所用│
│    │                        │              │          │或所得之物，不│
│    │                        │              │          │予宣告沒收    │
├──┼────────────┼───────┼─────┼───────┤
│ 19 │  法務部行政執行署宜蘭行│2張           │乙○○    │支付旭暉工程有│
│    │  政執行處暫收案款臨時收│              │          │限公司積欠稅款│
│    │  據                    │              │          │之收據，係認定│
│    │                        │              │          │本案犯罪事實之│
│    │                        │              │          │證據，惟非供本│
│    │                        │              │          │案犯罪所用或所│
│    │                        │              │          │得之物，不予宣│
│    │                        │              │          │告沒收        │
├──┼────────────┼───────┼─────┼───────┤
│ 20 │  便紙                  │1張           │乙○○    │其上記載貨物出│
│    │                        │              │          │口牌公司名稱，│
│    │                        │              │          │係認定本案犯罪│
│    │                        │              │          │事實之證據，惟│
│    │                        │              │          │非供本案犯罪所│
│    │                        │              │          │用或所得之物，│
│    │                        │              │          │不予宣告沒收  │
├──┼────────────┼───────┼─────┼───────┤
│ 21 │  旭暉工程有限公司手扎  │1冊           │乙○○    │含名片、被告余│
│    │                        │              │          │忠修記載本案運│
│    │                        │              │          │輸貨櫃相關資料│
│    │                        │              │          │及祈求神助之筆│
│    │                        │              │          │記資料，係認定│
│    │                        │              │          │本案犯罪事實之│
│    │                        │              │          │證據，惟非供本│
│    │                        │              │          │案犯罪所用或犯│
│    │                        │              │          │罪所得之物，不│
│    │                        │              │          │予宣告沒收    │
├──┼────────────┼───────┼─────┼───────┤
│ 22 │  現金                  │7萬元         │戊○○    │其中1萬元係在 │
│    │                        │              │          │被告乙○○住處│
│    │                        │              │          │搜得，係被告余│
│    │                        │              │          │忠修給付本案相│
│    │                        │              │          │關報關費、欠稅│
│    │                        │              │          │所餘款項，另6 │
│    │                        │              │          │萬元係在被告王│
│    │                        │              │          │毓鑫住處搜得，│
│    │                        │              │          │係甲○○預備交│
│    │                        │              │          │付乙○○給付本│
│    │                        │              │          │案報關費用之款│
│    │                        │              │          │項，均係認定本│
│    │                        │              │          │案犯罪事實之證│
│    │                        │              │          │據，惟非供本案│
│    │                        │              │          │犯罪所用或犯罪│
│    │                        │              │          │所得之物，故均│
│    │                        │              │          │不予宣告沒收  │
├──┼────────────┼───────┼─────┼───────┤
│ 23 │  切結書                │2紙           │乙○○    │與本案犯罪無涉│
│    │                        │              │          │，故不予宣告沒│
│    │                        │              │          │收            │
├──┼────────────┼───────┼─────┼───────┤
│ 24 │  OKWAP牌手機           │1支（內含09895│甲○○    │被告甲○○否認│
│    │                        │303285號SIM 卡│          │係供本案犯罪所│
│    │                        │1張）         │          │用之物，本院亦│
│    │                        │              │          │查無與本案犯罪│
│    │                        │              │          │有關，不予宣告│
│    │                        │              │          │沒收          │
├──┼────────────┼───────┼─────┼───────┤
│ 25 │  NOKIA牌手機           │1支（內含09553│戊○○    │被告戊○○否認│
│    │                        │31457號SIM卡1 │          │係供本案犯罪所│
│    │                        │張）          │          │用之物，本院亦│
│    │                        │              │          │查無與本案犯罪│
│    │                        │              │          │有關，不予宣告│
│    │                        │              │          │沒收          │
├──┼────────────┼───────┼─────┼───────┤
│ 26 │  郵政儲金簿（帳號：0011│1本           │劉秋蘭    │非被告3人或共 │
│    │  0000000000號）        │              │          │犯所用，不予宣│
│    │                        │              │          │告沒收        │
├──┼────────────┼───────┼─────┼───────┤
│ 27 │  中國信託存簿（帳號：47│1本           │林炫貝    │同上          │
│    │  0000000000號）        │              │          │              │
│    │                        │              │          │              │
└──┴────────────┴───────┴─────┴───────┘
